【裁判字號】    90,上更(一),28
【裁判日期】    890224
【裁判案由】    懲治走私條例等
【裁判全文】
臺灣高等法院高雄分院刑事判決          九十年度上更(一)字第二八號
    上  訴  人
    即  被  告  甲○○
    選任辯護人  吳建勛
                游雪莉
                吳賢明
右上訴人因懲治走私條例等案件，不服臺灣高雄地方法院八十八年度訴字第一八０八
號中華民國八十九年二月廿四日第一審判決（起訴案號：臺灣高雄地方法院檢察署八
十八年度偵字第五一九八號），提起上訴，判決後，經最高法院發回更審，本院判決
如左：
      主      文
原判決關於甲○○部分撤銷。
甲○○無罪。
      理      由
一、公訴意旨略以：被告甲○○與姚天賜（係中國航運公司所屬冠明輪之報務員）二
    人，於民國（下同）八十七年十二月中旬，共同基於意圖營利販賣及走私物品之
    犯意聯絡及行為分擔，先由姚天賜（已判處罪刑確定）藉搭乘冠明輪於八十八年
    二月八日，停泊於日本神戶港口時，以新台幣（下同）三十多萬元之代價，向年
    籍不詳之人販入進口總價額已逾十萬元之管制進口物品，即海關緝獲時之完稅價
    格為四十九萬一千六百二十五元之峰牌未稅洋菸一萬七千二百五十包，放置冠明
    輪上，私運進入高雄港一一九號碼頭，預計以每條洋菸四百五十元價格，出售與
    甲○○，再由甲○○轉賣與不特定人。嗣於同年月十二日凌晨一時許，姚天賜在
    高雄港一一九號碼頭停泊之冠明輪上，將上述未稅洋菸一箱丟入海中與不詳姓名
    之人所駕之快艇時，為警當場查獲，並扣得上述未稅洋菸一萬七千二百五十包及
    快艇一艘；因認被告與姚天賜共犯懲治走私條例第二條第一項之私運管制物品進
    口罪及臺灣省內菸酒專賣暫行條例第三十七條第五款之販賣未貼專賣憑證菸類罪
    等情。
二、訊據上訴人即被告甲○○否認有前開犯行，辯稱：伊根本不認識姚天賜，亦未要
    姚天賜走私洋菸回來賣給伊，伊是作貨車調度工作，有印名片給司機，不知為何
    名片會在姚天賜身上等語。
三、經查：
  (一)同案被告姚天賜於警訊時固供稱：於上航次大約在八十七年十二月間，本船停靠
    在七十號碼頭時，一名綽號「阿明」之男子，上船與我聯繫，他本名叫甲○○，
    告訴我走私洋菸有厚利可圖，並遞張名片給我，叫我下航次買洋菸回來，他會主
    動與我聯繫，並詢問我行動電話，這航次回來，甲○○曾於二月十日晚間七時許
    ，打電話詢問我蘋果（指洋菸）是否有帶回來，我說有，並約定在十二日凌晨一
    時五十分，他會派人自海上接駁，我是預定以每條四百五十元之代價，販售給甲
    ○○等語（警卷第一－五頁），偵查中亦供稱：該批洋菸要賣甲○○等語（偵查
    卷第八頁）。惟姚天賜為上開供述時，被告並未到案，迨被告到案時，姚天賜則
    指稱：「不認識甲○○」（偵查卷第十八頁），於原審又陳明遞甲○○名片給伊
    之人，非本案之甲○○等情（原審卷第二九頁）。姚天賜前後之供述不一，已堪
    存疑。且依姚天賜之供述，先前並不認識被告，則遞交甲○○名片之人，是否為
    甲○○本人，應非姚天賜所能確定。姚天賜於警訊時，依名片之姓名告知警方，
    應屬當然。嗣於偵查中當面指認被告並非遞交名片之甲○○，非不可採信。
  (二)依姚天賜於警訊時之供述，被告曾於八十八年二月十日晚上七時許，打電話與其
    聯繫云云。惟經函詢，八十八年一月至三月間，姚天賜之行動電話000000
    0000號之通聯紀錄，已因逾保存期限而不存在，此有中華電話北高雄營運處
    服務中心八十九年五月廿三日北高服（八九）查字第一四二號函復單附卷可稽（
   上訴卷第六十頁）。是姚天賜所稱被告打電話與其聯繫查詢有無帶回洋菸之說，
    是否真實，亦難認定。
  (三)姚天賜於原審及本院前審又指稱：「甲○○說帶個三、五箱進來，我可以幫你銷
    售」（原審卷第二六頁），「：：：我們就交換名片，說如果我有香菸二、三粒
    （即二、二箱），可以交給他，因他是開檳榔攤的」等語（上訴卷第三八頁）。
    經質以所私運進口之洋菸，是否要賣給甲○○，則供稱：「這之中會有很多海蟑
    螂（指購私貨之人）上來，我集合起來三十幾箱，可以給上來的海蟑螂五、六個
    人購買」等語（上訴卷第二六頁）。由是觀之，果如姚天賜所指之甲○○即係被
    告，則被告要姚天賜走私進口之未稅洋菸，僅為三箱至五箱，如以五箱計算其完
    稅價額，為七萬一千二百五十元（一萬七千二百五十包，每箱五百包計，共為三
    十四點五箱、四九一、二六五元除三十四點五箱，每箱完稅價格一萬四千二百五
    十元，五箱共為七萬一千二百五十元），顯未逾十萬元之公告數額，是亦不能令
    被告與姚天賜負共犯刑責。
  (四)此外，又無確切證據可認定被告有公訴人所指之犯行，自屬不能證明被告犯罪。
四、原審論處被告罪刑尚有未洽。被告上訴意旨否認犯罪，指摘原判決此部分不當，
    非無理由，自應由本院將此部分撤銷，並諭知被告無罪之判決。
據上論結，應依刑事訴訟法第三百六十九條第一項前段、第三百六十四條、第三百零
一條第一項，判決如主文。
本案經檢察官張其主到庭執行職務。
中    華    民    國      九十      年       三       月     十三   日
                              臺灣高等法院高雄分院刑事第五庭
                                  審判長法官  吳水木
                                        法官  陳朱貴
                                        法官  洪慶鐘
右正本證明與原本無異。
如不服本判決，應於判決送達後十日內向本院提出上訴狀，其未述理由者並應於提
出上訴狀後十日內向本院補提理由書（應附繕本)。
                                      書記官  陳金卿
中    華    民    國      九十      年       三       月     十四   日
                                                                  Ｊ


司法院資訊處製作；財團法人民間司法改革基金會備份。
